【裁判字號】    92,易,761
【裁判日期】    920602
【裁判案由】    毒品危害防制條例
【裁判全文】
臺灣臺北地方法院刑事判決                          九十二年度易字第七六一號
    公  訴  人  臺灣臺北地方法院檢察署檢察官
    被      告  甲○○
右列被告因毒品危害防制條例案件，經檢察官提起公訴（九十一年度毒偵緝字第三八
二號、第三八三號、第三八四號、第三八五號、九十二年度毒偵緝字第六二號、第六
三號、第六五三號），本院判決如左：
    主      文
甲○○連續施用第二級毒品，累犯，處有期徒刑壹年。
扣案如附表所示之第二級毒品安非他命均沒收銷燬之；吸食器具均沒收之。
    事      實
一、甲○○前於民國八十五年及八十六間，因違反麻醉藥品管理條例案件，分別經臺
    灣板橋地方法院判處有期徒刑五月及六月確定，各於八十七年二月六日、八十八
    年一月三十一日縮刑期滿執行完畢，仍不知悛悔；另於八十七年間，因施用毒品
    案件，經依臺灣板橋地方法院裁定送觀察、勒戒後，因無繼續施用毒品傾向，由
    臺灣板橋地方法院檢察署檢察官於八十七年十月二日以八十七年度偵字第七一三
    一號為不起訴處分確定。詎猶未戒除惡習，復基於施用第二級毒品安非他命之概
    括犯意，連續於五年內之八十八年六月間某日（起訴書誤載為八十九年初）起迄
    九十一年十二月二日止，約每三日一次，在臺北市○○區○○街、中山區○○○
    路、臺北縣樹林市、板橋市、新莊市等處，以將安非他命置於吸食器，用火燒烤
    ，使產生白色煙霧而連續施用安非他命多次。嗣分別於附表所示之時間、地點經
    警查獲，並扣得其持有如附表所示之安非他命及其所有如附表所示之供施用安非
    他命之吸食器具。經依臺灣士林地方法院八十九年度毒聲字第一八九四號裁定送
    觀察、勒戒後，認有繼續施用毒品傾向。
二、案經臺北縣政府警察局樹林分局、新莊分局、臺北市政府警察局大同分局、中正
    第一分局、內政部警政署刑事警察局移送暨臺灣板橋地方法院檢察署檢察官自動
    檢舉呈請臺灣高等法院檢察署令轉臺灣臺北地方法院檢察署檢察官偵查起訴。
    理      由
一、訊據被告甲○○對右開犯罪事實坦承不諱，且被告歷次警詢後所採之尿液均呈安
    非他命之陽性反應，有臺北縣政府衛生局八十九年五月二十九日、九十年二月二
    十一日尿液煙毒檢驗成績書（詳臺灣板橋地方法院檢察署八十九年度毒偵字第三
    七六一號卷第一九頁、同署九十年度毒偵字第八四二號卷第三二頁）、臺北市立
    療養院八十九年七月二十一日煙毒尿液檢驗報告書（詳臺灣士林地方法院檢察署
    八十九年度毒偵字第一八六八號卷第六二頁）、法務部調查局八十九年九月二十
    五日（八九）陸(一)字第八九○七一七○七號檢驗通知書（詳同前偵卷第六五頁）
    、財團法人恩主公醫院九十年一月十二日血清檢驗報告（臺灣板橋地方法院檢察
    署九十年度毒偵字第一○五○號卷第八頁）、昭信科技顧問股份有限公司九十年
    八月一日及十一月十六日濫用藥物陽性檢體檢驗報告（詳臺灣板橋地方法院檢察
    署九十年度毒偵字第二八五○號卷第二九頁、第四二五五號卷第二二頁）、內政
    部警政署刑事警察局九十一年十二月十九日刑鑑字第○九一○三二四五六七號鑑
    驗通知書（詳臺灣板橋地方法院檢察署九十二年度毒偵字第四五七號卷第一八頁
    ）等在卷可稽；而扣案之白色粉末均屬安非他命無訛，亦有臺北縣警察局樹林分
    局查獲涉嫌毒品危害防制條例毒品鑑驗初步報告單（詳臺灣板橋地方法院檢察署
    九十年度毒偵字第八四二號卷第二十頁）、內政部警政署刑事警察局九十一年十
    二月十七日鍵驗通知書（詳臺灣板橋地方法院檢察署九十二年度毒偵字第四五七
    號卷第二十頁）在卷可憑。此外，並有如附表所示施用毒品器具扣案可資佐證，
    被告確有施用安非他命犯行，堪以認定。末查，被告前於八十七年間，因施用毒
    品案件，經依臺灣板橋地方法院裁定送觀察、勒戒後，因無繼續施用毒品傾向，
    由臺灣板橋地方法院檢察署檢察官於八十七年十月二日以八十七年度偵字第七一
    三一號為不起訴處分確定，又因本案施用毒品犯行，經依臺灣士林地方法院八十
    九年度毒聲字第一八九四號裁定送勒戒處所觀察、勒戒後，認有繼續施用毒品傾
    向各節，有上開裁定、不起訴處分書、臺灣臺北看守所附設勒戒處所九十二年二
    月二十六日有無繼續施用毒品傾向證明書（詳臺灣臺北地方法院檢察署九十一年
    度毒偵字第三八二號卷第四一頁）、臺灣高等法院被告全國前案紀錄表、臺灣高
    等法院檢察署刑案紀錄簡覆表各一紙在卷可查。本案事證已明，被告犯行堪以認
    定，應予依法論科。
二、按安非他命，具有成癮性，服用後會產生依賴性、耐藥性，情況非常嚴重，且戒
    解不易，嚴重妨害人之身心健康，後果不堪設想，是立法院於八十六年十月三十
    日三讀通過毒品危害防制條例，將安非他命分別列為第二級毒品，該條例並於八
    十七年五月二十日公布，同年月二十二日生效。故核被告施用安非他命所為，係
    犯毒品危害防制條例第十條第二項施用第二級毒品罪。其持有安非他命係供自己
    施用所用，應為高度之施用毒品犯行所吸收，不另論罪。被告先後多次施用安非
    他命犯行，時間緊接，所犯係構成要件相同之罪名，參以毒品具有成癮性，戒解
    不易，被告顯係基於概括犯意反覆為之，應依連續犯規定論以一罪，並加重其刑
    。再被告前於八十五年及八十六間，因違反麻醉藥品管理條例案件，分別經臺灣
    板橋地方法院判處有期徒刑五月及六月確定，各於八十七年二月六日、八十八年
    一月三十一日縮刑期滿執行完畢，有臺灣高等法院檢察署刑案紀錄簡覆表在卷可
    按，其於有期徒刑執行完畢五年內，再犯有期徒刑以上之本罪，為累犯，應依刑
    法第四十七條規定，遞加重其刑。另被告於八十七年間因施用毒品案件，經觀察
    、勒戒後，認無繼續施用毒品之傾向，由臺灣板橋地方法院檢察署檢察官為不起
    訴處分後，五年內又犯本件施用毒品罪，且經觀察、勒戒後，認有繼續施用毒品
    傾向，業如前述，係屬毒品危害防制條例第二十條第三項前段所規定之再犯，應
    予敘明。爰審酌被告前經不起訴處分後，猶未戒除施用毒品之惡習，且數次於查
    獲經交保後，繼續施用毒品，經檢察官通緝始到案，施用次數頻繁，及其犯罪動
    機、手段、所生危害等一切情狀，量處如主文所示之刑。末查，扣案之如附表所
    示之安非他命係屬查獲之毒品，併依毒品危害防制條例第十八條第一項前段沒收
    銷燬之；扣案如附表所示之吸食器具，均係由尋常物品自行製作而成，顯非專供
    施用毒品之物，惟係供被告施用安非他命所用之物，且為其所有，業據被告供承
    在卷，併依刑法第三十八條第一項第二款宣告沒收之。
據上論斷，應依刑事訴訟法第二百九十九條第一項前段，毒品危害防制條例第十條第
二項、第十八條第一項前段，刑法第十一條、第五十六條、第四十七條、第三十八條
第一項第二款，判決如主文。
本案經檢察官黃立維到庭執行職務
中      華      民      國    九十二    年      六      月      二      日
                                      臺灣臺北地方法院刑事第八庭
                                          法  官  宋  松  璟
右正本證明與原本無異。
如不服本判決，應於判決送達後十日內向本院提出上訴狀(應抄附繕本)。告訴人
或被害人如對於本判決不服者，應具備理由請求檢察官上訴，其上訴期間之計算
係以檢察官收受判決正本之日期為準。
                                          書記官  楊  文  祥
中      華      民      國    九十二    年      六      月      五      日
附表：
 ┌──┬───────┬───────┬───────┬───────┐
 │編號│查  獲  時  間│查  獲  地  點│查  獲  毒  品│ 扣案施用器具 │
 ├──┼───────┼───────┼───────┼───────┤
 │    │八十九年五月八│臺北縣五股鄉五│安非他命壹包（│玻璃吸管壹支  │
 │ (一) │日下午十一時三│權一路、五工一│淨重玖公克）  │              │
 │    │十分許        │路口          │              │              │
 ├──┼───────┼───────┼───────┼───────┤
 │    │八十九年七月十│臺北市大同區安│無            │吸食器壹組    │
 │ (二) │六日下午五時三│西街二七號    │              │              │
 │    │十分許        │              │              │              │
 ├──┼───────┼───────┼───────┼───────┤
 │    │九十年一月十一│臺北縣樹林市五│無            │無            │
 │ (三) │日上午十時三十│家園路一段四一│              │              │
 │    │分許          │巷二八弄      │              │              │
 ├──┼───────┼───────┼───────┼───────┤
 │    │九十年二月六日│臺北縣樹林市三│安非他命壹包（│吸食器壹組    │
 │ (四) │下午三時四十分│俊街七四巷口  │淨重肆點貳公克│              │
 │    │許            │              │)             │              │
 ├──┼───────┼───────┼───────┼───────┤
 │    │九十年七月八日│臺北縣泰山鄉中│安非他命壹包（│吸食器壹組    │
 │ (五) │上午四時二十分│山路三段十一號│淨重壹點壹公克│              │
 │    │許            │              │)             │              │
 ├──┼───────┼───────┼───────┼───────┤
 │    │九十年十一月四│臺北縣樹林市復│安非他命壹包（│無            │
 │ (六) │日上午二時二十│興路三八五號  │淨重零點壹公克│              │
 │    │分許          │              │)             │              │
 ├──┼───────┼───────┼───────┼───────┤
 │    │九十一年十二月│臺北縣新莊市富│安非他命貳包（│無            │
 │ (七) │二日下午六時三│國路一七六巷七│淨重合計肆點肆│              │
 │    │十分許        │號九樓之十二  │伍公克)       │              │
 └──┴───────┴───────┴───────┴───────┘
附錄法條：
毒品危害防制條例第十條
施用第一級毒品者，處六月以上五年以下有期徒刑。
施用第二級毒品者，處三年以下有期徒刑。


司法院資訊處製作；財團法人民間司法改革基金會備份。
